臺灣臺北地方法院民事裁定
111年度聲字第420號
聲  請  人  陳黃寶春  指定送達：高雄市○○區○○○路0號                        0樓之0
訴訟代理人  林瑞富律師
上列聲請人因與相對人富地不動產仲介經紀有限公司間請求給付
委任報酬事件（本院109年度訴字第2592號），聲請法官迴避，
本院裁定如下：
    主  文
聲請駁回。
    理  由
一、按民事事件，當事人得聲請法官迴避者，以法官有民事訴訟
    法第32條所定之情形而不自行迴避，或法官有該條所定以外
    之情形，足認其執行職務有偏頗之虞者為要件，民事訴訟法
    第33條第1 項規定甚明。然足認法官執行職務有偏頗之虞情
    形，當事人得聲請法官迴避者，係指法官於訴訟標的有特別
    利害關係，或與當事人之一造有密切之交誼、嫌怨或有其他
    情形，客觀上足疑其為不公平之審判者而言。若法官僅於訴
    訟進行指揮不當，或容納一方當事人調查證據之聲請，或他
    方當事人聲明之證據不為調查，或進行訴訟遲緩，或於曉諭
    發問態度欠佳，不能認為執行職務有偏頗之虞，或僅於訴訟
    進行中有所指揮或裁判，致當事人一造不利，在當事人主觀
    上疑其有偏頗之虞者，不得據為聲請迴避之原因（最高法院
    79年度台抗字第90號、93年度台抗字第266 號及100 年度台
    抗字第837 號裁定意旨參照）。又依民事訴訟法第34條第2
    項、第284條之規定，聲請法官迴避之原因，應提出得即時
    調查之證據以釋明之。
二、聲請人聲請意旨略以：本院109年度訴字第2592號請求給付
    委任報酬事件（下稱系爭訴訟），依證人陳貞岑民國111年3
    月4日言詞辯論程序中所為證詞，已足證明「陳貞岑未曾以
    新臺幣（下同）1680萬元買受門牌號碼臺北市○○區○○路00巷
    0號房地（下稱系爭房地）」之事實，從而原告主張該公司
    仲介買賣系爭房地成交，被告本應給付按買賣成交金額3％計
    算之服務報酬即新臺幣50萬4000元，竟拒不履行云云，顯非
    事實，應駁回原告之訴，詎承審法官竟執意於111年7月14日
    上午10時30分續行言詞辯論程序，並於該次庭期傳訊因涉嫌
    刑事詐欺恐嚇罪嫌應認欠缺證人能力之鄭麗玲到庭作證，足
    見該案承審法官於執行職務有偏頗之虞，爰聲請法官迴避等
    語。
三、經查，聲請人以依證人陳貞岑111年3月4日言詞辯論程序中
    所為證詞，已足證明陳貞岑未曾以1680萬元系爭房地，原告
    所為主張，顯非事實，應予駁回，承審法官竟執意續行言詞
    辯論程序，並傳訊欠缺證人能力之鄭麗玲到庭作證，是認該
    案承審法官於執行職務有偏頗之虞，爰聲請法官迴避等語，
    咸為對該案承審法官於訴訟進行中所為訴訟指揮及證據之調
    查不予認同，而有異議，然其並未陳明該案承審法官對於訴
    訟標的有何特別利害關係、與他造有密切之交誼或嫌怨，或
    有何其他足疑其為不公平之審判之客觀情事，亦未提出足供
    本院即時調查之證據，以供釋明所舉聲請迴避之原因，依前
    開說明，自不能認為該案承審法官執行職務有偏頗之虞。聲
    請人空言指摘該案承審法官執行職務有所偏頗，請求迴避，
    於法顯有未合，不應准許，爰予駁回。
四、爰裁定如主文。
中　　華　　民　　國　　111 　年　　7 　　月　　25　　日
                  民事第四庭    審判長法　官　蔡政哲
　　　　　　　　　
                                      法　官  陳正昇
　　　　　　　　　　　　　　　　　　　
　　　　　　　　　　　　　　　　　　　法  官　李家慧
以上正本係照原本作成。
如對本裁定抗告須於裁定送達後10日內向本院提出抗告狀，並繳
納抗告費新臺幣1,000元。
中　　華　　民　　國　　111 　年　　7 　　月　　25　　日
                                      書記官　王怡茹